Minutes et répertoires du notaire Angélique François BERCEON, 25 février 1820 - 6 avril 1865 (étude II)
Archives nationales
- Répertoire(s) de Angélique François BERCEON, 27 septembre 1799 - 5 juillet 1867; MC/RE/II/5 - MC/RE/II/8
  - Répertoire. 1837, 10 juillet - 1854, 11 décembre, 10 juillet 1837 - 11 décembre 1854; MC/RE/II/7
    - Succession, délivrance de legs., 24 novembre 1851
      Nom, qualité: (Mme ou Mlle) Chilindron, Marie.
      Domicile: Athos-Aspis (Pyrénées-Atlantiques)
      Or celle-ci est rattachée matériellement à un autre acte conservé dans les minutes de ce même notaire pour la période de janvier 1848 (la date exacte de l'autre acte est mentionnée dans la colonne 'minutes' du répertoire du notaire).
    - Procuration acte, obligation, 30 000 f., 3 décembre 1851
      Nom, qualité: (M.) Duhait, Rene Francois.
      Domicile: Paris (Paris) rue de Trevise, 44.
    - Quittance, reglement de dette, 30500 f., 4 décembre 1851
      Nom, qualité: (M.) Juchereau de Saint-Denyn, Charles Marie.
      Nom, qualité: (M.) Carre, Charles Eugene Anne Germain.
    - Acte de mariage, depot., 8 décembre 1851
    - Quittance, paiement d'adjudication de terres, 1024 f, Montesson (Yvelines)., 11 décembre 1851
      Nom, qualité: (Mme ou Mlle) Leullier, Marie Elisabeth Sophie.
      Domicile: Paris (Paris) rue Monsieur-le-Prince, 18.
      Nom, qualité: (M.) Delamotte, Jean Baptiste.
      Nom, qualité: (M.) Delamotte, Jjean Baptiste Leon.
      Domicile: Argy (Indre).
      Nom, qualité: (M.) Lanson, Augustin.
    - Quittance, paiement d'adjudication de terre, 1695f, Montesson (Yvelines)., 11 décembre 1851
      Nom, qualité: (M.) Marignier, Martial.
    - Procuration., 16 décembre 1851
      Nom, qualité: (Mme ou Mlle) Vallot, Marie Louise.
      Domicile: Alberville (Haute-Savoie).
      Nom, qualité: (M.) Grat.
      Nom, qualité: (M.) Bonvin, Pierre Maxime.
      Domicile: Paris (Paris) rue des Fosses-Montmartre, 6
      Or celle-ci est rattachée matériellement à un autre acte conservé dans les minutes de ce même notaire pour la période de décembre 1851 (la date exacte de l'autre acte est mentionnée dans la colonne 'minutes' du répertoire du notaire).
    - Acte de mariage, depot., 17 décembre 1851
      Profession: manufacturier, Paris.
      Or celle-ci est rattachée matériellement à un autre acte conservé dans les minutes de ce même notaire pour la période de octobre 1851 (la date exacte de l'autre acte est mentionnée dans la colonne 'minutes' du répertoire du notaire).
    - Acte de mariage, depot., 17 décembre 1851
      Domicile: Tours (Meurthe-et-Moselle).
    - Quittance, reglement de dette, 10000f., 23 décembre 1851
      Domicile: Paris (Paris) rue de Rivoli, 18.
      Nom, qualité: (M.) Buisson, Pascal.
      Domicile: Paris (Paris) rue de Lille, 106
      Or celle-ci est rattachée matériellement à un autre acte conservé dans les minutes de ce même notaire pour la période de décembre 1847 (la date exacte de l'autre acte est mentionnée dans la colonne 'minutes' du répertoire du notaire).
    - Quittance, reglement de dette., 24 décembre 1851
      Nom, qualité: (M.) Cellarier, Francois Medard.
    - Succession, dépôt de pieces., 26 décembre 1851
      Nom, qualité: (Mme ou Mlle) Chilindron, Martine.
      Nom, qualité: (M.) Rambour, Louis Pierre.
  - Répertoire. 1854, 11 décembre - 1867, 5 juillet, 11 décembre 1854 - 5 juillet 1867; MC/RE/II/8
    Répertoire des notaires Angélique François Berceon (11 décembre 1854 - 6 avril 1865), Charles Saint-Ange Berceon (8 avril 1865 - 5 juillet 1867).
    - Tontine, constitution, decembre 1759., 17 avril 1761
      Nom, qualité: (M.) Bernardet
      MC/RE/II/8
      Base Arno 1761 (base de données migrée: voir contexte dans le Plan d’orientation général - Notaires de Paris, guides thématiques du Minutier).